【裁判字號】    97,消債更,1829
【裁判日期】    980623
【裁判案由】    更生事件
【裁判全文】
臺灣板橋地方法院民事裁定          97年度消債更字第1829號
聲  請  人  甲○○
即  債務人
代  理  人  劉韋廷律師
上列當事人因消費者債務清理事件，聲請更生，本院裁定如下：
    主  文
債務人甲○○自中華民國九十八年六月二十三日下午四時起開始
更生程序。
本件由司法事務官進行更生程序。
    理  由
一、按法院開始更生程序之裁定，應載明其年、月、日、時，並
    即時發生效力，消費者債務清理條例第45條第1項定有明文。
二、本件聲請人主張略以：其積欠金融機構債務共新臺幣（下同
    ）2,012,223 元，曾於消費者債務清理條例施行前，於民國
    95年間參加中華民國銀行公會會員辦理消費金融案件無擔保
    債務協商機制，與最大債權金融機構中國信託商業銀行股份
    有限公司達成協議，約定自95年4 月起，分60期，利率9.88
    % ，每月繳納56,918元。惟聲請人任職於自由時報企業股份
    有限公司，每月本薪52,176元，另有非固定發給之工作獎金
    1 萬餘元，扣除每月協商還款金額後，每月僅餘8,000 元，
    對於家中主要經濟來源之聲請人而言，連自己之生活皆無以
    維持，遑論其他5 位賴其扶養照顧之親人，家庭生計僅能依
    賴聲請人打零工及妻子外出就業勉強維持。另於96年7 月其
    因欠款遭法務部行政執行署台北行政執行處強制執行薪資，
    致該月僅領有薪資36,159元，而無法繳納該月協商金額56,9
    18元，因此即為銀行認定毀諾，聲請人毀諾後，雖與部分銀
    行再度協商成功，且繼續還款，然未能達成協議之銀行則向
    法院聲請扣押聲請人每月薪資1/3 ，致自97年7 月起聲請人
    每月可領薪資僅餘39,393元，而大部分除須運用於償還他銀
    行債款，且更有為償還債款而以保險單質借之18萬元及勞工
    疏困貸款10萬元尚待履行，致使聲請人之生活已陷入極大之
    困境，實有不能清償債務之情事，且具不可歸責於己之事由
    致履行協商債務顯有重大困難，而無擔保或無優先權之債務
    總額未逾1,200 萬元，復未經法院裁定開始清算程序或宣告
    破產，爰向本院聲請更生等語。聲請人主張之上開事實，業
    據提出財政部臺灣省北區國稅財產歸屬資料清單影本、財團
    法人金融聯合徵信中心當事人綜合信用報告影本、無擔保債
    務還款計畫影本、財政部台灣省北區國稅局95年度、96年度
    綜合所得稅各類所得資料清單影本、存摺影本、薪資帳戶明
    細影本、本院民事執行處通知影本、台灣台北地方法院執行
    命令影本、戶籍謄本、財產及收入狀況說明書、債權人清冊
    、債務人清冊、勞工保險被保險人投保資料表、不動產登記
    謄本等件為證，並經本院職權調閱法務部行政執行署台北行
    政執行處94年度道罰執字第00124023號執行卷查明。此外，
    本件又查無聲請人有消費者債務清理條例第6 條第3 項、第
    8 條或第46條各款所定駁回更生聲請之事由存在，則聲請人
    聲請更生，應屬有據，爰裁定如主文第一項。並依消費者債
    務清理條例第16條第2 項規定，命本件由司法事務官進行更
    生程序，爰裁定如主文第二項。
中    華    民    國    98    年    6     月    23    日
              民事第一庭  法      官  黃信樺
上為正本係照原本作成
本裁定不得抗告
本裁定已於98年6月23日下午四時公告。
中    華    民    國    98    年    6     月    23    日
                          書  記  官  李佳靜

司法院資訊處製作；財團法人民間司法改革基金會備份。
